【裁判字號】    95,抗,89
【裁判日期】    950331
【裁判案由】    拍賣抵押物
【裁判全文】
臺灣臺北地方法院民事裁定                95年度抗字第89號
抗  告  人  大能股份有限公司
法定代理人
即  重整人  甲○○
            乙○○
上列抗告人因與相對人新豐資產管理股份有限公司間聲請拍賣抵
押物事件，抗告人對於中華民國九十四年十二月三十日，本院九
十四年度拍字第一○九八號裁定提起抗告，本院裁定如下：
    主  文
原裁定廢棄。
相對人之聲請駁回。
聲請及抗告程序費用由相對人負擔。
    理  由
一本件抗告意旨略以：抗告人業經本院以民國七十四年度整字第
  六號民事裁定准予重整在案，除依重整程序外，相對人不得行
  使權利，且抗告人如遇有景氣呆滯或外來因素影響，相對人不
  得以抗告人不予履行或違反重整計劃為由，將所執債權視為全
  部到期，今抗告人之重整計劃不順利，實有諸多外來因素影響
  ，自不能認抗告人違反重整計劃，且抗告人執行重整計劃之所
  得，除清償重整債務後所剩無幾，實非不願履行重整債務或違
  反重整計劃，並依重整計劃第五章第四節末段規定，有關償還
  期限，得再洽商之，則相對人聲請拍賣抵押物，實無理由，原
  裁定應予廢棄云云。
二按裁定重整後，公司之破產、和解、強制執行及因財產關係所
  生之訴訟等程序，當然停止。公司法第二百九十四條定有明文
  。次按所謂財產關係所生之訴訟程序，應包括非訟程序在內（
  最高法院九十四年度台抗第二八四號裁判意旨參照）。查抗告
  人業經本院前開裁定准予重整，依前開說明，非訟程序亦當然
  停止，則相對人聲請拍賣抗告人所有系爭抵押物，自不應准許
  。則原審准許相對人拍賣抵押物之聲請，尚有未洽。抗告論旨
  指摘原裁定不當，求予廢棄，為有理由，應予准許，相對人之
  聲請，應予駁回。
三另法院就終止重整所為之裁定，性質上屬形成裁定，而形成裁
  定僅具形成力，而無執行力，且其形成力須於裁定確定時始行
  發生。查本院七十四年度整字第六號裁定，雖經本院於九十四
  年七月二十八日，以裁定終止抗告人之重整程序，惟該裁定目
  前由本院九十年度整抗字第一號審理中，上開終止重整定尚未
  確定，自尚未發生終止重整之效力，此經調閱該卷宗，查閱屬
  實，附此敘明。
四據上論結，本件抗告為有理由，依非訟事件法第四十六條、第
  二十一條第二項、民事訴訟法第四百九十五條之一第一項、第
  四百五十條、第七十八條，裁定如主文。
中    華    民    國    95    年    3     月    31    日
                  民事第六庭審判長法  官  吳光釗
                                  法  官  曾部倫
                                  法  官  姜悌文
以上正本係照原本作成
如不服本裁定，僅得於收受本裁定正本送達後10日內，以適用法
規顯有錯誤為理由，向本院提出再抗告狀，（須附繕本一份及繳
納再抗告裁判費新台幣1,000元），經本院許可後始可再抗告。
中    華    民    國    95    年    4     月     3    日
                                  書記官  蔡炎暾


司法院資訊處製作；財團法人民間司法改革基金會備份。
